【裁判字號】    89,訴,1173
【裁判日期】    900831
【裁判案由】    違反槍砲彈藥刀械管制條例等
【裁判全文】
臺灣彰化地方法院刑事判決                        八十九年度訴字第一一七三號
    公  訴  人  臺灣彰化地方法院檢察署檢察官
    被      告  乙○○
右列被告因違反槍砲彈藥刀械管制條例等案件，經檢察官提起公訴（八十八年度偵字
第八六二一號），本院判決如左：
        主    文
乙○○未經許可持有可發射子彈具有殺傷力之槍枝，處有期徒刑壹年壹月，併科罰金
新台幣參萬元，罰金如易服勞役，以新台幣玖佰元即銀元參佰元折算壹日，扣案之可
發射子彈具有殺傷力之槍枝壹枝（槍枝管制編號0000000000）沒收；又意
圖為自己不法之所有，以恐嚇使人將本人及第三人之物交付，處有期徒刑柒月。應執
行有期徒刑壹年伍月，併科罰金新台幣參萬元，罰金如易服勞役，以新台幣玖佰元即
銀元參佰元折算壹日，扣案之可發射子彈具有殺傷力之槍枝壹枝（槍枝管制編號00
00000000）沒收。
    事    實
一、乙○○係「卡迪亞ＫＴＶ」店之副總經理，其於民國八十八年八月十六日凌晨三
    時許，在「卡迪亞ＫＴＶ」店門口，遭甲○○（業已審結）持仿ＢＥＲＥＴＴＡ
    廠半自動手槍製造之可發射子彈具有殺傷力之槍枝一枝（槍枝管制編號0000
    000000號）抵住乙○○之腰際，恐嚇乙○○不得亂說話，臨走前又朝天空
    開一槍示威後，隨即開車離開，乙○○認此風不可長，隨即通知保全人員己○○
    （業已審結，另一名保全人員係成年人，姓名年籍均不詳），己○○等二保全人
    員到店內，乙○○乃與該店之總經理丁○○（業已審結，曾向甲○○購買汽車而
    知悉泉興汽車商行之位置）及己○○等二保全人員共同基於剝奪甲○○等人行動
    自由之犯意聯絡，一同驅車前往甲○○所經營之「泉興汽車商行」，於當日凌晨
    四時許到達彰化縣彰化市○○路○段一五０號「泉興汽車商行」前，見甲○○坐
    於車牌號碼Ｂ六─六四六七號自用小客車之駕駛座上，而丙○○在車外，乙○○
    、丁○○、己○○及另一姓名年籍不詳之保全人員乃圍住該車，並將該車之車窗
    打破，又出手毆打坐於車內之甲○○（傷害部分業經撤回告訴），並將甲○○從
    駕駛座拖到後座，乙○○因認甲○○持有仿ＢＥＲＥＴＴＡ廠半自動手槍製造之
    可發射子彈具有殺傷力之槍枝一枝將對其不利，即自行拿取置於車內之前揭槍枝
    而未經許可持有之，乙○○、丁○○二人乃分別坐於甲○○之左、右，丙○○坐
    於駕駛座旁，而由該不詳姓名年籍之保全人員駕駛車號Ｂ六─六四六七之自用小
    客車，己○○則駕駛原來所開來的車，一同將甲○○、丙○○強押回卡迪亞ＫＴ
    Ｖ店，剝奪甲○○、丙○○之行動自由。至該店後，乙○○與綽號「孝男」之不
    詳姓名年籍之男子及另一不詳姓名年籍之男子等人乃共同基於意圖為自己不法之
    所有之犯意聯絡，將甲○○押到一０一號包廂，予以毆打，致甲○○因而手部、
    胸部等處受有傷害（傷害部分業經甲○○撤回告訴），以此方法恐嚇甲○○，並
    強迫甲○○寫悔過書，甲○○因而心生畏懼乃寫下內容為其持槍至店裡開槍示威
    ，願賠償新台幣（以下同）十萬元之悔過書，因甲○○之皮包係放在丙○○之包
    包內，乙○○等人乃要在包廂外不能自由行動之丙○○進入包廂，甲○○並被迫
    交出其所有放置於丙○○包包內之現金六萬元及丙○○所有之面額二萬四千元之
    支票一紙（該支票原為卡迪亞ＫＴＶ給付丙○○之薪資），甲○○並被迫簽發面
    額為一萬六千元之本票一紙以補差額，甲○○、丙○○二人始於當日早上七時許
    始被釋放。當日上午十時許，甲○○即委託綽號「高仔」之不詳姓名年籍之友人
    與乙○○協商取回上開槍枝及當日該店之監視錄影帶，「高仔」於向乙○○取回
    該槍枝後，再將槍枝置於彰化縣和美鎮培英國小旁之水溝堤上，「高仔」並於同
    年月二十八日才向甲○○說出槍枝放在培英國小旁之水溝堤上，甲○○始於同年
    月二十九日凌晨四時許始與警員在該處起出該枝槍枝。
二、案經被害人甲○○訴由彰化縣警察局和美分局報請台灣彰化地方法院檢察署檢察
    官偵查起訴。
    理    由
一、訊據被告乙○○矢口否認右揭犯行，辯稱：當天因甲○○見到我們前來要拔槍，
    我不得已才與之拉扯，並將槍搶下來，後來是甲○○、丙○○自己願意跟我們回
    到卡迪亞ＫＴＶ，我們並沒有強押他們回到店內，亦無毆打甲○○，是甲○○自
    己願意賠償十萬元給我們壓驚，我們並無強迫他們云云。惟查，右揭事實業據告
    訴人甲○○、丙○○指述甚詳，並有具有可發射子彈具有殺傷力之槍枝一枝扣案
    可稽，且該扣案之槍枝一枝（槍枝管制編號0000000000號）經送內政
    部警政署刑事警察局鑑驗結果，認該槍枝係仿ＢＥＲＥＴＴＡ廠半自動手槍製造
    ，槍管為塑膠材質，且已貫通，未發現有改造之情形，以打擊底火（藥）引爆子
    彈內火藥為發射動力，機械性能良好，而彈丸單位面積發射動能達二十焦耳＼平
    方公分以上即足以穿入人體皮肉層，認屬槍砲彈藥刀械管制條例所列管之其他可
    發射子彈具有殺傷力之槍枝，此有內政部警政署刑事警察局八十八年九月七日刑
    鑑字第八八九０三號鑑驗通知書一份在卷可參，而槍枝是否有殺傷力係以內政部
    警政署刑事警察局之鑑定該槍枝打擊底火（藥）引爆子彈內火藥，其彈丸單位面
    積發射動能達二十焦耳＼平方公分以上即足以穿入人體皮肉層為準，並不因查獲
    之警員戊○○稱：其記得該槍枝之槍管有些微隔閡等，而即認該槍枝無殺傷力，
    此外並有照片五紙在卷可稽。又被告甲○○原所持有之槍枝亦為被告乙○○所自
    行拿取並持有，且丙○○所有之車號Ｂ六─六四六七之自用小客車之車窗，亦遭
    被告乙○○等人所打破等情以觀，足認被告丁○○、己○○、乙○○及不詳姓名
    年籍之保全人員等人將告訴人甲○○及被害人丙○○帶回ＫＴＶ係以強暴方式為
    之，告訴人甲○○及被害人丙○○並非自願與被告乙○○、丁○○、己○○等人
    回去，並有告訴人甲○○於當天所書寫之悔過書一份在卷可稽，且被告乙○○亦
    坦承告訴人甲○○有交付現金六萬元及面額二萬四千元之支票一紙並當場簽發面
    額一萬六千元之本票一紙，是以被告乙○○所辯顯係事後卸責之詞，不足採信，
    本件事證已臻明確，被告乙○○之犯行均堪認定。
二、核被告乙○○所為，係犯槍砲彈藥刀械管制條例第十一條第四項之未經許可持有
    可發射子彈具有殺傷力之槍枝罪及刑法第三百零二條第一項之剝奪他人行動自由
    罪、同法第三百四十六條第一項、第二項之恐嚇取財及恐嚇得利罪。被告乙○○
    與丁○○、己○○及不詳姓名年籍之保全人員，就剝奪他人行動自由罪間有犯意
    聯絡及行為之分擔，為共同正犯；被告乙○○與綽號「孝男」之不詳姓名年籍之
    男子及另一不詳姓名年籍之男子等人，就恐嚇取財及恐嚇得利罪間有犯意聯絡及
    行為之分擔，為共同正犯。被告以一個非法方法行為，同時剝奪甲○○、丙○○
    二人之行動自由，係一行為同時觸犯二罪名，為想像競合犯，應依刑法第五十五
    條之規定，從一重之罪處斷。被告以一個恐嚇行為，同時取得現金六萬元及面額
    二萬四千元之支票一紙並由告訴人甲○○當場簽發面額一萬六千元之本票一紙，
係一行為同時觸犯恐嚇取財及恐嚇得利二罪名，為想像競合犯，應依刑法第五十
    五條之規定，從一重之恐嚇取財罪處斷。又被告所犯上開恐嚇取財罪與剝奪他人
    行動自由罪間，有方法結果之牽連關係，應依牽連犯之例從一重之恐嚇取財罪處
    斷。被告所犯上開恐嚇取財罪與未經許可持有可發射子彈具有殺傷力之槍枝罪二
    罪間，犯意各別，犯罪構成要件不同，應予分論併罰。爰審酌被告乙○○遭人持
    槍恐嚇後，不循法律途徑或合法之方式解決，而以此不法之方式解決紛爭，而觸
    犯法律亦屬不該及被告犯罪之動機、目的、手段、所生危害與犯罪後之態度等一
    切情狀，量處如主文所示之刑，並定其應執行刑，及就其科處罰金部分諭知易服
    勞役之折算標準。扣案之仿ＢＥＲＥＴＴＡ廠半自動手槍製造之可發射子彈具有
    殺傷力之槍枝一枝（槍枝管制編號0000000000號）係違禁物，應予宣
    告沒收。
三、被告乙○○係犯槍砲彈藥刀械管制條例第十一條第四項之罪，原應依同條例第十
    九條第一項規定，於刑之執行完畢或赦免後，令入勞動場所強制工作三年，惟本
    件被告甲○○持有槍枝係偶發初犯，於科處徒刑及罰金外，再宣付強制工作三年
    之處分，顯與其犯行輕重暨其社會危害性有失衡平，依司法院大法官會議第四七
    一號解釋意旨，爰不予宣告強制工作，併此明。
四、另本件公訴意旨略以：被告乙○○與丁○○及二名保全人員己○○（另一名年籍
    均不詳）等人驅車前往泉興汽車商行前，於八十八年八月十六日凌晨四時許攔住
    丙○○所有車號Ｂ六─六四六七號自小客車，將坐在車內之甲○○毆打，又將二
    人強押回卡迪亞ＫＴＶ店，至該店後，甲○○隨即被乙○○、丁○○與綽號「孝
    男」之不詳姓名年籍之男子押到包廂內毆打，甲○○因而手部、胸部等處受有傷
    害，經被害人甲○○提起告訴，因認被告乙○○涉有刑法第二百七十七第一項之
    傷害罪嫌。按告訴乃論之罪，告訴人於第一審辯論終結前得撤回其告訴；又告訴
    經撤回者，應諭知不受理之判決，刑事訴訟法第二百三十八條第一項、第三百零
    三條第三款定有明文。經查，本件公訴人認被告乙○○係觸犯刑法第二百七十七
    條第一項之罪，依同法第二百八十七條前段之規定，須告訴乃論，茲據告訴人甲○○撤回其告訴，依照首開說明，本應就此傷害部分諭知不受理之判決，惟本院
    認此與被告乙○○剝奪他人行動自由及恐嚇取財及恐嚇得利之有罪部分，有牽連
    犯之裁判上一罪之關係，故不另為不受理之諭知，併此敘明。
據上論結，應依刑事訴訟法第二百九十九條第一項前段，槍砲彈藥刀械管制條例第十
一條第四項，刑法第十一條前段、第二十八條、第三百零二條第一項、第三百四十六
條第一項、第二項、第五十五條、第四十二條第二項、第五十一條第五款、第三十八
條第一項第一款，罰金罰鍰提高標準條例第二條，現行法規所定貨幣單位折算新臺幣
條例第二條，判決如主文。
中      華      民      國    九十      年      八      月    三十一    日
                                    臺灣彰化地方法院刑事第二庭
                                        法       官 石  馨  文
右正本證明與原本無異。
如不服本判決，應於判決送達後十日內向本院提出上訴狀（須附繕本）。
槍砲彈藥刀械管制條例第十一條
刑法第三百零二條
刑法第三百四十六條


司法院資訊處製作；財團法人民間司法改革基金會備份。
